臺灣士林地方法院民事裁定
111年度消債清字第58號
債  務  人  林永欣即林小青



上列當事人聲請清算事件，本院裁定如下：
    主  文
債務人應於本裁定送達後二十日內，補提如附件所示文件及資料
到院。
    理  由
一、按債務人聲請清算時，所提出之財產及收入狀況說明書，應
    表明下列事項，並提出證明文件：一、財產目錄，並其性質
    及所在地。二、最近五年是否從事營業活動及平均每月營業
    額。三、收入及必要支出之數額、原因及種類。四、依法應
    受債務人扶養之人，此觀諸消費者債務清理條例第81條第4
    項規定自明。次按，債務人聲請更生或清算不合程式或不備
    其他要件者，法院應以裁定駁回之，但其情形可以補正者，
    法院應定期間先命補正，同條例第8 條定有明文。且法院裁
    定開始清算程序前，得依職權訊問債務人，並得定期命債務
    人據實報告清算聲請前二年內財產變動之狀況，債務人若違
    反前項報告義務者，得駁回之，同條例第82條第1 項、第2
    項亦有明定。
二、查本件債務人具狀聲請清算，漏未提出如附件所示文件及資
    料到院。爰定期命補正，如逾期未補正，則駁回其聲請。
中　　華　　民　　國　　111 　年　　7 　　月　　7 　　日
                  民事第三庭  法  官  劉育琳
以上正本係照原本作成。
本件裁定不得抗告。
中　　華　　民　　國　　111 　年　　7 　　月　　7 　　日
                              書記官  邱勃英
附件：
    1.債務人前曾參與銀行公會債務協商，應說明當年約定每月
      應還款金額，並提出協商當時所簽立之協議書及無擔保債
      務還款計劃書。
    2.債務人已就上開協商毀諾，應具體說明債務人毀諾之原因
      及日期？就債務人所主張不可歸責於己之事由，致履行協
      商條件有困難之事實提出證據（如非自願離職證明書）。
      另說明毀諾前3個月之每月收入金額。
    3.說明債務人是否有其他訴訟案件或執行案件於法院繫屬中
      ？若有，應說明繫屬之法院及案號到院。
    4.說明債務人聲請前二年間即民國109年6月至111年5月間有
      無處分名下財產並陳報聲請前二年間財產變動狀況。
    5.債務人名下是否有汽機車？如有，請提出行照及車輛目前
      之價值及估價報告。如已報廢，應提出相關證明文件。債
      務人是否有車貸？如有，請陳報車貸數額及公司名稱。
    6.債務人除郵局及土地銀行帳戶外，是否還有其他金融機構
      所開立存款帳戶自109年6月迄今之存摺封面及內頁影本（
      須附完整內頁資料並補登存摺至本裁定送達日之後）。
    7.債務人於臺灣集中保管結算所股份有限公司保管劃撥帳戶
      往來證券商、股票餘額、異動表等相關資料（請逕向集保
      公司申請），及自109年6月起迄今所有證券戶存摺、證券
      交割款匯入匯出之帳戶存摺封面及內頁完整影本（應補登
      至本裁定送達日）、上開證券戶所屬公司出具之客戶庫存
      餘額表影本【縱無投資證券，集保公司亦會出具相關證明
      文件】。
    8.說明債務人自109年6月迄今間任職工作之地點、內容及薪
      資結構（含津貼、補助、加班費、年終獎金等），每月工
      作收入若干元？並提出期間薪資證明文件（若為薪資轉帳
      資料，並應說明其金額是否為經法院強制執行後之餘額）
      。如未能提出薪資證明文件，仍應按月記載大約收入金額
      （含津貼、補助、加班費、年終獎金等）；若債務人有不
      能工作之情事，請提出相關證明文件。
    9.說明債務人及其共同生活之人是否有領取低收入戶補助、
      租屋津貼、國民年金或其他社會福利津貼、社會救助或補
      助？若有，說明數額及提出相關資料。
   10.說明聲請前二年內是否曾領取資遣費、退休金、勞保失業
      給付及金額。是否已向勞工保險局申請領取勞保老年給付
      ，請領之日期、方式、金額及用途？並提出受領勞保給付
      之匯款帳戶存摺，自受領時起迄今之內頁明細（應補登存
      摺至本裁定送達日）。
   11.說明債務人戶籍地與債務人之關係，設籍之原因、戶籍地
      之房地為何人所有及現居住成員。
   12.說明債務人目前所居住之房屋地址、坪數、現居住成員及
      如何分擔相關居住費用？若為租賃，應提出房屋租賃契約
      。
　 13.說明債務人是否有投資基金、期貨、ETF等各項金融商品
      ，或其他具有相當價值之財物、權利？如有，請提出該商
      品、財物、權利現在價值之資料。
   14.債務人之配偶、子女是否每月固定給付扶養費？如有，給
      付金額為多少？
   15.請債務人確認賴淑芳是否為其債權人？如是，請說明可聯
      繫地址、債權數額為多少？並重新提出債權人清冊。